【裁判字號】    95,交聲,114
【裁判日期】    951004
【裁判案由】    違反道路交通管理處罰條例
【裁判全文】
臺灣宜蘭地方法院交通事件裁定         95年度交聲字第114號
移送機關    交通部公路總局臺北區監理所宜蘭監理站
異 議 人    乙○○
上列異議人即受處分人因違反道路交通管理處罰條例案件，對於
交通部公路總局臺北區監理所宜蘭監理站於民國95年8月8日所為
之處分（原處分案號：宜監字第裁43-Q00000000號），聲明異議
，本院裁定如下：
    主  文
異議駁回。
    理  由
一、異議意旨略以：異議人即受處分人乙○○雖確於民國95年6
    月4日上午6時45分許，駕駛車牌號碼IT-4055號自小貨車，
    沿宜蘭縣蘇澳鎮○○路行駛，通過與中山路1段、中山路2段
    、聖愛路岔路口，而直行至中山路2段，但並無違規闖紅燈
    ，為此聲明異議，請依法撤銷原處分云云。
二、按汽車駕駛人，行經有燈光號誌管制之交岔路口闖紅燈者，
    處新臺幣（下同）1,800元以上5,400元以下罰鍰，行為時道
    路交通管理處罰條例第53條定有明文。次按，汽車駕駛人有
    第53條情形之一者，各記違規點數3點，同條例第63條第1項
    第3款亦有明定。違反道路交通管理事件統一裁罰標準及處
    理細則第11條第1項第1款復明定：行為人有本條例之情形者
    ，應填製舉發違反道路交通管理事件通知單（以下簡稱舉發
    通知單），並於被通知人欄予以勾記，其通知聯依下列規定
    辦理：一當場舉發者，應填記駕駛人或行為人姓名、性別、
    出生年月日、地址、身分證統一號碼及車主姓名、地址、車
    牌號碼、車輛種類。被查獲之駕駛人或行為人為受處分人時
    ，應將該通知單填記後交付該行為人簽名或蓋章收受之；拒
    絕簽章者，並記明其事由，視為已收受。
三、本件異議人確於95年6月4日上午6時45分許，駕駛車牌號碼
    IT-4055號自小貨車，沿宜蘭縣蘇澳鎮○○路行駛，通過與
    中山路1段、中山路2段、聖愛路岔路口，而直行至中山路2
    段時，因違規闖紅燈而經警掣開舉發通知單，但異議人並未
    在舉發通知單上簽名乙節，有舉發通知單1紙存卷可查。是
    揆諸首揭說明，可知舉發員警因認異議人違規闖紅燈而對異
    議人掣發舉發通知單，並在舉發通知單各欄位載明駕駛人（
    即異議人）姓名、性別、出生年月日、地、身分證統一號碼
    及車主姓名、地址、車牌號碼、車輛種類，及違規時、地、
    違規事實等情明確，雖異議人未於舉發通知單上簽名，但應
    視為業已收受該舉發通知單，應先敘明。
四、異議人主張：「九十五年六月四日早上六點四十五分在蘇澳
    鎮○○路○段往宜蘭方向行駛，行駛到路口一百公尺的時候
    是紅燈，我也很清楚的看到警員，警員騎機車綠燈右轉，我
    到路口號誌已經變綠燈，所以我沒有闖紅燈，我經過號誌路
    口時警員的速度很慢，我開車過了綠燈六十公尺時，警員忽
    然回頭說我闖紅燈。」等語。惟查，舉發員警甲○○於本院
    調查時具結後證稱：「.... 當時因為是紅燈我停在聖愛路
    ，我的號誌變為綠燈時我右轉中山路二段，騎到道路中心時
    看到異議人開車由蘇港路直行到中山路二段，我與異議人有
    交會，我看到異議人闖紅燈所以攔停異議人，該處是四時相
    號誌路口，聖愛路右轉中山路二段是綠燈時，蘇港路往中山
    路二段及中山路一段往中山路二段是紅燈，所以只有聖愛路
    可以右轉中山路二段及聖愛路（可以）左轉中山路一段及蘇
    港路。」、「（問：聖愛路右轉中山路二段跟蘇港路由紅燈
    變綠燈之間有無秒差？）有，一點五秒，由蘇港路直行中山
    路二段的號誌先變紅燈，聖愛路右轉中山路二段號誌才變綠
    燈。」、「中山路一段要往中山路二段的地方先綠燈，接著
    才是蘇港路往中山路二段的地方變綠燈，最後才是聖愛路右
    轉中山路二段的地方變綠燈，該處有視線死角及高低落差，
    我是右轉時到道路中心才可以看到異議人從蘇港路要直行中
    山路二段，我攔停異議人的位置並沒有六十公尺。」等語，
    則依證人甲○○所證，異議人車輛與警員車輛於前揭時間，
    在宜蘭縣蘇澳鎮○○路、中山路1段、中山路2段、聖愛路岔
    路口時2車曾經交會，與異議人主張警員是先過了前揭路口
    後，方轉頭於岔路口60公尺處攔下過路口之伊，故警員不可
    能可以看到伊過路口之情形等語不同。核若以異議人所述其
    經過前揭岔路口之情節，異議人已目擊證人甲○○騎機車自
    當時為綠燈之聖愛路右轉中山路2段，可見其目擊當時距離
    前揭路口已經不遠，且異議人見證人甲○○機車右轉時，所
    行駛之蘇港路直行中山路2段為紅燈，而聖愛路右轉中山路2
    段為綠燈。要迨蘇港路直行中山路2段轉為綠燈前，尚需待
    中山路1段往中山路2段由紅燈轉為綠燈；始輪由蘇港路往中
    山路2段紅燈轉為綠燈，則異議人待蘇港路直行中山路2段轉
    為綠燈時，已經過數分鐘之期間，而異議人自承其時速約4
    、50公里，則以平均每分鐘可行駛約66至83公尺計算，應早
    已駛遠達百公尺以上之譜，其如何能與證人甲○○所騎乘之
    機車在經過路口約60公尺之位置相遇，而使證人甲○○回頭
    取締異議人？復衡執勤警員與異議人間，素不相識更無怨懟
    抑或過節存在，衡情衡理皆無設詞誣攀之必要，其具結後之
    證詞又無何不可採之處。職是之故，本院經查並無任何證據
    足資證明掣單警員於舉發過程中，有何捏造事實違法取締之
    情事，則證人甲○○所證異議人當時確有闖紅燈之違規，應
    與事實相符。
五、綜上，異議人因違規闖紅燈為警掣單舉發，原處分機關亦援
    引首開規定，裁處罰鍰2,700元並依道路交通管理處罰條例
    第63條第1項第3款記違規點數3點，核無不當，異議為無理
    由，應予駁回。
據上論斷，應依道路交通案件處理辦法第19條，裁定如主文。
中    華    民    國    95    年    10    月    4     日
                  交通法庭法  官    郭淑珍
以上正本證明與原本無異。
如不服本裁定，應於裁定送達後5日內向本院提出抗告狀。（需
附繕本）
                          書記官    林秀麗
中    華    民    國    95    年    10    月    4     日


司法院資訊處製作；財團法人民間司法改革基金會備份。
